【裁判字號】    89,毒抗,552
【裁判日期】    890512
【裁判案由】    毒品危害防制條例
【裁判全文】
臺灣高等法院刑事裁定                        八十九年度毒抗字第五五二號
    抗  告  人  甲○○
    即  被  告
右列抗告人因違反毒品危害防制條例案件，不服臺灣桃園地方法院八十九年度毒聲字
第三一一八號，中華民國八十九年五月十二日之裁定（聲請案號：臺灣桃園地方法院
檢察署八十九年度毒偵字第一九０二號），提起抗告，本院裁定如左：
    主      文
抗告駁回。
    理      由
一、檢察官聲請意旨略以：被告甲○○於民國八十九年三月二十一日下午十二時前之
    九十六小時內，在台灣地區某不詳地點非法施用第一級毒品海洛因、第二級毒品
    安非他命各，而於八十九年三月二十下午九時許為警查獲，經警採尿檢驗結果確
    呈嗎啡、安非他命陽性反應，有桃園縣衛生局不法藥物尿液檢定書一紙在卷可稽
    ，堪認被告施用第一級毒品海洛因、第二級毒品安非他命，爰依毒品危害防制條
    例第二十條第一項及觀察勒戒處分執行條例第三條第一項、第二項規定，聲請裁
    定將被告送觀察勒戒所觀察、勒戒。原法院則以被告雖否認施用第一級毒品海洛
    因、第二級毒品安非他命云云，惟被告於八十九年三月二十一日下午十二分許為
    警查獲時所採之尿液，經送檢驗結果確呈嗎啡、安非他命陽性反應，有桃園縣衛
    生局不法藥物尿液檢定書附卷為憑。按一般人施用第二級毒品安非他命後距採集
    尿液可得驗出嗎啡、甲基安非他命時間最長不會超過九十六小時，此有行政院衛
    生署藥物食品檢驗局八十一年藥檢壹字第○○一五六號函可參，被告為警查獲時
    所採尿液經檢驗既呈嗎啡、安非他命陽性反應，其復未能提出確切反證推翻上開
    鑑定報告，足見其於採尿前九十六小時內曾施用第一級毒品海洛因、第二級毒品
    安非他命無訛，所辯顯不足採信，其施用第二級毒品安非他命之行為堪予認定，
    爰依毒品危害防制條例第二十條第一項及觀察勒戒處分執行條例第三條第一項、
    第二項規定，裁定將被告送勒戒處所觀察、勒戒。
二、抗告意旨略以：被告前於民國八十九年三月二十日因違反毒品危害防制條例案件
    為警查獲，嗣經交保候傳，惟查被告前於三月中旬因感冒併發呼吸道感染氣喘，
    經醫囑食用藥物，詎接獲臺灣桃園地方法院八十八年度毒聲字第三一一八號裁定
    ，謂被告之尿液檢驗結果有嗎啡及安非他命反應。然查，同時吸食海洛因及安非
    他命，其劑量過重，稍有不慎即有性命之憂，因此被告從未敢於同時吸食海洛因
    及安非他命，卷附檢驗報告所稱尿液有安非他命成份乙節，應係被告因醫生囑咐
    所購用服食藥物之內含成份，與被告無涉云云。
三、經查，原法院以被告尿液經篩驗及確認鑑定結果，確有嗎啡及甲基安非他命反應
    ，再參酌施用毒品者所採集尿液檢驗之經驗法則，認被告施用海洛因及安非他命
    行為事證明確，而裁定將被告送入勒戒處所為觀察勒戒，經核並無不當或違法；
    再查，被告於警訊中亦供稱並未服用任何藥物，有警訊筆錄影本在卷內可稽，則
    其於提起抗告時提出藥物空盒影本一紙，自不足援為有利於彼認定之依據。綜上
    事證，足認被告徒執開理由提起抗告，為無理由，應予駁回。
據上論斷，應依刑事訴訟法第四百十二條裁定如主文。
中    華    民    國      八十九      年      六      月     二十七     日
                            臺灣高等法院刑事第十七庭
                                審判長法  官  陳  正  雄
                                      法  官  許  錦  印
                                      法  官林  勤  純
右正本證明與原本無異。
不得再抗告。
                                      書記官  賴  思  華
中    華    民    國      八十九      年      六      月      三十      日


司法院資訊處製作；財團法人民間司法改革基金會備份。
